臺灣桃園地方法院刑事判決　　　　　　　93年度易字第1339號
公　訴　人　臺灣桃園地方法院檢察署檢察官
被　　　告　戊○○　男　30歲.
上列被告因竊盜案件，經檢察官提起公訴（93年度偵字第16015
號），及移送併案審理（93年度偵字第17778 號；94年度偵字第
638 、4492、5153號），本院判決如下：
    主  文
戊○○連續結夥三人以上，踰越牆垣竊盜，處有期徒刑壹年肆月
。扣案之鑰匙、鐵撬、鐵鑿、鐵剪、十字起子、一字起子各壹支
，老虎鉗貳支及扳手柒支，均沒收。
    事  實
一、戊○○基於意圖為自己不法所有之概括犯意，自民國93年5
    月10日起至94年3 月1 日止，先後於附表一編號一至六所示
    之時間、地點，獨自一人或與丁○○（經檢察官另行偵結）
    、綽號、姓名年籍均不詳綽號「阿祥」之成年男子三人，或
    與楊禮穗（經檢察官另案起訴）及綽號、姓名年籍均不詳自
    稱「阿福」之成年男子三人，以附表一編號一至六所示方法
    ，即持用其所有之鑰匙，或徒手，或持用其與楊禮穗所有客
    觀上足以對人之生命、身體造成危害之兇器鐵撬、鐵鑿、鐵
　　剪、十字起子、一字起子、老虎鉗及扳手等物，連續竊取被
  　害人永全懋股份有限公司（下稱永全懋公司）等人所有之財
    物（犯罪時間、地點、行為人、行竊方式、被害人姓名、所
    得財物、既遂或未遂、均詳如附表一編號一至六所載），得
    手後均供己使用。嗣先於93年5 月14日14時30分許，在桃園
    縣蘆竹鄉○○路、長安路口，為警查獲，並扣得其所有之鑰
    匙1 支。復於93年7 月4 日下午5 時20分許，在桃園縣蘆竹
    鄉○○路○ 段250 號後方空地，與丁○○二人一同為警查獲
    。又於93年12月22日上午10時40分許，在桃園縣八德市○○
    路226 號為警查獲，並扣得其與楊禮穗所有，且為供其等犯
    本件加重竊盜罪所用之鐵撬、鐵鑿、鐵剪、十字起子、一字
    起子各1 支等物，老虎鉗2 支及扳手7 支。後於94年3 月8
    日凌晨1 時30分許，在桃園縣大園鄉○○路○ 段609 號梵谷
    村汽車旅館遇警臨檢查獲，並循線查知上情。
二、案經桃園縣政府警察局大園分局報告臺灣桃園地方法院檢察
    署檢察官偵查起訴及桃園縣政府警察局大園分局、八德分局
    報告臺灣桃園地方法院檢察署檢察官移送併案審理。
    理  由
一、訊據被告戊○○對於附表編號一至六所示時、地，以附表所
    載行為方式，連續竊取附表編號一至六所載被害人永全懋公
    司等人所有財物之事實均坦白承認，並核與附表編號二、五
    、六所載之被害人乙○○、甲○○、丙○○，及證人即永全
    懋公司人員林德言、宏宇金屬建材股份有限公司（下稱宏宇
    公司）廠務主任林明華分別於警詢、本院審理中所指述、證
    述分別失竊附表所示財物之情節相符，且經證人即附表編號
    二所示案件之目擊證人簡秋金、共犯丁○○；附表編號三至
    五所示案件之共犯楊禮穗於警詢、偵查中證述明確在卷，此
    外復有贓物領據4 紙、附表編號二現場照片9 幀、附表編號
    三、四；編號五現場照片各2 幀、桃園縣政府警察局車輛協
    尋（尋獲）證明單1 紙、桃園縣政府警察局車輛尋獲電腦輸
    入單1 份及車輛竊盜、車牌失竊資料個別查詢報表－查詢車
    輛認可資料2 紙附卷足憑，及上開被告所有供其犯附表編號
    一所示竊盜罪之鑰匙1 支；被告、共犯楊禮穗所有供其等犯
    附表編號五所示加重竊盜罪所用鐵撬、鐵鑿、鐵剪、十字起
    子、一字起子各1 支，老虎鉗2 支及扳手7 支扣案為證。綜
    上，本件事證明確，被告上揭犯行可認定，應依法論科。
二、查被告戊○○持用於竊取附表編號五所示財物之鐵撬、鐵鑿
    、鐵剪、十字起子、一字起子、老虎鉗及扳手等物，均係鐵
    製，如持以對人攻擊、揮擲，當能對人之生命、身體造成危
    險，應均屬兇器無誤。核被告持用其所有之鑰匙竊取附表編
    號一所示自小貨車之所為，係犯刑法第320 條第1 項之普通
    竊盜罪；其與丁○○、阿祥共同竊取附表編號二所示財物之
    所為，係犯刑法第321 條第1 項第4 款之結夥三人以上加重
    竊盜罪：其與楊禮穗、阿福共同踰越宏宇公司之牆垣而竊取
    附表編號三、四所示財物之所為，均係犯刑法第321 條第1
    項第2 款、第4 款之結夥三人以上踰越牆垣加重竊盜罪；其
    與楊禮穗共同持用上開其等所有之鐵撬等物，竊取附表編號
    五所示財物，惟未得手之所為，係犯刑法第321 條第2 項、
    第1 項第3 款之攜帶兇器加重竊盜未遂罪；其竊取附表編號
    六所示自用小貨車之所為，則係犯刑法第320 條第1 項之普
    通竊盜罪。又被告就如附表編號二所示犯行與丁○○、阿祥
    間；就如附表編號三、四所示犯行與楊禮穗、阿福間；就如
    附表編號五所示犯行與楊禮穗間，各有犯意聯絡及行為分擔
    ，均為共同正犯。被告先後多次普通竊盜、結夥三人以上加
    重竊盜、攜帶兇器加重竊盜未遂、結夥三人以上踰越牆垣加
    重竊盜犯行，時間緊接，所犯構成要件相同罪名，顯係基於
    概括犯意，為連續犯，應依刑法第56條之規定，以情節較重
    結夥三人以上踰越牆垣加重竊盜一罪論，並加重其刑。被告
    所犯附表編號一及編號三至六之竊盜、加重竊盜犯行，雖未
    經公訴人提起公訴，惟因該各次竊盜、加重竊盜之犯行，與
    前開經起訴之部分，時間緊接，所犯為構成要件相同之罪名
    ，有連續犯裁判上一罪之關係，已如前述，為本件起訴效力
    所及，故本院自得併予審究，併予明。爰審酌被告正值壯
    年，不思正途，為貪圖己用，竟連續竊取他人所有之財物，
    所為非是，及其犯罪動機、目的、手段、生活狀況、智識程
    度、竊盜之次數達六次、被竊財物之價值、犯罪所生之損害
    ，惟念其犯罪後坦承犯行之態度等一切情狀，量處如主文所
    示之刑。
三、末查，前述扣案之鑰匙1 支係被告所有；鐵撬、鐵鑿、鐵剪
    、十字起子、一字起子各1 支，老虎鉗2 支及扳手7 支，均
    係為被告、共犯楊禮穗所有，且為供被告犯附表編號一所示
    竊盜罪、其等犯附表編號五所示加重竊盜罪所用之物，業據
    被告於本院審理中供承屬實在卷，均應依刑法第38條第1 項
    第2 款之規定宣告沒收之，併此敘明。
據上論斷，應依刑事訴訟法第299 條第1 項前段，刑法第56條、
第321 條第1 項第2 款、第4 款、第38條第1 項第2 款，判決如
主文。
本案經檢察官孫沛琦到庭執行職務。
中　　華　　民　　國　　94　　年　　6 　　月　　30　　日
                            臺灣桃園地方法院刑事第十二庭
                                審判長法  官  游  紅  桃
                                      法  官  林  家  賢
                                      法  官  王  美  玲
以上正本證明與原本無異。
如不服本判決，應於判決送達後10日內向本院提出上訴狀 (應附
繕本)， 上訴於臺灣高等法院。
                                      書記官  張  子  涵
中　　華　　民　　國　　94　　年　　6 　　月　　30　　日
附錄本案論罪科刑法條全文：
刑法第321條
犯竊盜罪而有左列情形之一者，處六月以上、五年以下有期徒刑
：
一  於夜間侵入住宅或有人居住之建築物、船艦或隱匿其內而犯
    之者。
二  毀越門扇、牆垣或其他安全設備而犯之者。
三  攜帶兇器而犯之者。
四  結夥三人以上而犯之者。
五  乘火災、水災或其他災害之際而犯之者。
六  在車站或埠頭而犯之者。
前項之未遂犯罰之。
附表：
┌─┬────┬────┬───────┬────┬─────┬────┐
│編│犯罪時間│犯罪地點│   行為方式   │ 被害人 │ 所得財物 │備註（所│
│號│        │        │              │        │          │犯法條）│
├─┼────┼────┼───────┼────┼─────┼────┤
│一│93年5月1│桃園縣中│被告使用其所有│永全懋股│9G-9025號 │刑法第32│
│  │0日上午7│壢市五族│之自備之鑰匙1 │份有限公│自用小貨車│0條第1項│
│  │時許    │路188號 │支竊取，得手後│司      │          │        │
│  │        │前      │供己使用。    │        │          │        │
├─┼────┼────┼───────┼────┼─────┼────┤
│二│93年7 月│桃園縣蘆│由綽號「阿祥」│ 乙○○ │廢棄機械、│刑法第32│
│  │4 日下午│竹鄉南山│之成年男子駕駛│        │汽車零件  │1條第1項│
│  │5時20 分│路2 段25│丁○○所租用車│        │（價值新台│第4款   │
│  │許      │0 號後方│號CR-1061 號自│        │幣3000元）│        │
│  │        │空地    │小貨車，搭載被│        │          │        │
│  │        │        │告與丁○○一同│        │          │        │
│  │        │        │前往犯罪地點，│        │          │        │
│  │        │        │並共同徒手竊取│        │          │        │
│  │        │        │，惟於將竊得之│        │          │        │
│  │        │        │機械、汽車零件│        │          │        │
│  │        │        │搬至前開自小貨│        │          │        │
│  │        │        │車時，為簡秋金│        │          │        │
│  │        │        │發現而報警前來│        │          │        │
│  │        │        │處理查獲。    │        │          │        │
├─┼────┼────┼───────┼────┼─────┼────┤
│三│93年12月│桃園縣蘆│由綽號「阿福」│宏宇金屬│鋁條1把   │刑法第32│
│  │初某日  │竹鄉山腳│之成年男子駕駛│建材股份│          │1 條第1 │
│  │        │村12鄰13│車號不詳之箱型│有限公司│          │項第2 款│
│  │        │9之1號  │車，搭載被告與│        │          │、第4款 │
│  │        │        │楊禮穗共同前往│        │          │        │
│  │        │        │現場，由被告與│        │          │        │
│  │        │        │楊禮穗一起踰越│        │          │        │
│  │        │        │牆垣進入犯罪地│        │          │        │
│  │        │        │點，徒手竊取後│        │          │        │
│  │        │        │，由「阿福」駕│        │          │        │
│  │        │        │駛上開箱型車載│        │          │        │
│  │        │        │離現場，得手後│        │          │        │
│  │        │        │，則以新台幣15│        │          │        │
│  │        │        │00元之價格出售│        │          │        │
│  │        │        │給不知情之資源│        │          │        │
│  │        │        │回收業者，所得│        │          │        │
│  │        │        │款項朋分花用。│        │          │        │
├─┼────┼────┼───────┼────┼─────┼────┤
│四│93年12月│桃園縣蘆│竊盜過程同上，│宏宇金屬│鋁條1把   │同上    │
│  │下旬某日│竹鄉山腳│惟竊得之鋁條係│建材股份│          │        │
│  │        │村12鄰13│經以新台幣1000│有限公司│          │        │
│  │        │9之1號  │元之價格，出售│        │          │        │
│  │        │        │給不知情之資源│        │          │        │
│  │        │        │回收業者，所得│        │          │        │
│  │        │        │款項其等3 人朋│        │          │        │
│  │        │        │分花用。      │        │          │        │
├─┼────┼────┼───────┼────┼─────┼────┤
│五│93年12月│桃園縣八│被告與楊禮穗共│ 甲○○ │白鐵窗    │刑法第32│
│  │22日上午│德市榮興│同持其等所有客│        │          │1 條第2 │
│  │10時40分│路226號 │觀上足對人之生│        │          │項、第1 │
│  │許      │現無人居│命、身體造成危│        │          │項第3 款│
│  │        │住之空屋│害，可供為兇器│        │          │        │
│  │        │        │使用之鐵剪、鐵│        │          │        │
│  │        │        │橇、鐵鑿各1 支│        │          │        │
│  │        │        │、扳手7 支、老│        │          │        │
│  │        │        │虎鉗2 支等物已│        │          │        │
│  │        │        │著手竊取，惟於│        │          │        │
│  │        │        │尚未得手之際，│        │          │        │
│  │        │        │遭巡邏員警當場│        │          │        │
│  │        │        │查獲，並扣得前│        │          │        │
│  │        │        │開鐵剪等工具。│        │          │        │
├─┼────┼────┼───────┼────┼─────┼────┤
│六│94年3月1│桃園縣桃│被告以其所有自│ 丙○○ │車牌3B-604│刑法第32│
│  │日17時許│園市莊敬│備之鑰匙（未扣│        │9號自用小 │0 條第1 │
│  │        │路與新埔│案）打開車門、│        │貨車      │項      │
│  │        │十街口  │電門而竊取，得│        │          │        │
│  │        │        │手後供己使用。│        │          │        │
└─┴────┴────┴───────┴────┴─────┴────┘
